【裁判字號】    96,訴,2177
【裁判日期】    970619
【裁判案由】    撤銷區分所有權人會議決議等
【裁判全文】
臺灣臺中地方法院民事判決  96年度訴字第2177號
原      告    戊○○
兼訴訟代理人  丙○○
被      告    甲○○
上列當事人間請求撤銷區分所有權人會議決議等事件，本院於
97年5月22日言詞辯論終結，判決如下：
    主    文
原告之訴駁回。
訴訟費用由原告負擔。
    事 實 及 理 由
一、原告主張：原告為國安社區之區分所有權人，國安社區為依
    國民住宅條例所興建之國民住宅，故所成立之社區管理委員
    會係依民國（下同）96年1月4日修正前之國民住宅條例第36
    條成立之「互助組織」，因上開法律經修法刪除，為依公寓
    大廈管理條例之相關規定成立管理委員會，國安社區之區分
    所有權人乃依公寓大廈管理條例第30條第1項規定，由具管
    理委員身分並為區分所有權人之被告丁○○（被告丁○○部
    分業經原告撤回起訴）擔任召集人，於96年5月12日召開區
    分所有權人會議，因出席人數不足，再於同年5月14日公告
    於同年5月26日重新召集區分所有權人會議，並以公告文代
    替書面通知區分所有權人，而依該公告所載，96年5月26日
    召開區分所有權人會議之議案為「討論原國宅社區管理委員
    會委員轉為公寓大廈管理委員會委員之提案並依公寓大廈管
    理條例訂定規約及相關社區管理辦法」，然丁○○於96年5
    月26日再行召開區分所有權人會議時，卻將不屬於公告開會
    議案內容提案討論事項併入會議議程中討論，會議中並推由
    被告甲○○擔任大會主席，將所有不屬於公告議案內容事項
    強行決議，且依前述經公告之會議議案，國安社區96年5月
    26日之區分所有權人會議並無選舉管理委員之議案，然被告
    甲○○竟於區分所有權人會議將結束、住戶陸續離開會場時
    ，在未經投票之情況下，請工作人員拿出選舉票箱，進行各
    棟管理委員開票作業，並宣布各棟管理委員當選名單，此舉
    引起原告及在場住戶抗議，然被告甲○○於事後公告之會議
    記錄就原告等之抗議卻隻字未提，國安社區96年5月26日所
    召開之區分所有權人會議既就未經公告、且不得以臨時動議
    提出之議案為決議，並在無投票行為之情況下逕行開票選出
    管理委員，於法均有不合，該次會議所為決議應予撤銷、管
    理委員之選舉則屬無效（原告以國安社區住戶管理委員會為
    被告，請求撤銷96年5月26日國安社區區分所有權人會議所
    為決議、並確認該次會議所為之管理委員選舉無效部分，亦
    經原告撤回起訴），國安社區於96年5月26日所召開之所有
    權人會議既有上開違法之處，被告甲○○為該次會議之主席
    ，自應重新召開區分所有權人會議；另國安社區96年5月26
    日所召開之區分所有權人會議因有上開違法之處，業已於96
    年11月16日依法另行召開區分所有權人會議，合法選出各管
    理委員及主任委員乙○○，並已交接完畢等語。並聲明：被
    告甲○○應重新召開國安社區區分所有權人會議。
二、被告則以：國安社區原為國民住宅社區，為因應國民住宅條
    例修正，依法轉型為公寓大廈管理組織，惟因對公寓大廈管
    理條例規定與作業不熟悉，造成本社區第一屆區分所有權人
    會議之相關議題無法順利討論與決議，然已重新召開區分所
    有權人會議，且被告主持之會議是否違法，非原告所得認定
    之事項，不應動輒興訟等語，資為抗辯。並聲明請求駁回原
    告之訴。
三、本件原告以被告甲○○為國安社區於96年5月26日所召開之
    區分所有權人會議主席，因該次會議所為決議及管理委員之
    選舉有與法令不符之處，故訴請被告甲○○應重新召開國安
    社區區分所有權人會議。被告則以被告所主持之會議是否違
    法，非原告所得自行認定，且國安社區區分所有權人會議已
    重新召開等語為辯。經查，國安社區業已另於96年11月16日
    依法召開區分所有權人會議，合法選出管理委員會之各管理
    委員及主任委員乙○○，並已交接完畢，為兩造不爭執之事
    實，國安社區既已另行依法召開區分所有權人會議並合法選
    出管理委員、主任委員，則原告訴請被告甲○○重新召開區
    分所有權人會議，顯已無權利保護之必要；況自國安社區合
    法選出管理委員會之各管理委員、主任委員時起，有關國安
    社區區分所有權人會議之召開，即應由公寓大廈管理條例第
    25 條第3項、第4項所規定之召集權人召開，則原告徒以被
    告甲○○為國安社區96年5月26日區分所有權人會議之主席
    ，即訴請被告甲○○重新召開區分所有權人會議，於法亦有
    未合，無從准許。
四、結論：本件原告之訴為無理由，依民事訴訟法第78條，判決
    如主文。
中    華    民    國    97    年    6     月    19    日
                  民事第四庭    法  官  呂麗玉
正本係照原本作成。
如對本判決上訴，須於判決送達後20日內向本院提出上訴狀。
中    華    民    國    97    年    6     月    19    日
                                書記官


司法院資訊處製作；財團法人民間司法改革基金會備份。
